臺灣臺南地方法院民事判決　　　　　　　 96年度婚字第483號
原　　　告　乙○○
被　　　告　甲○○○越南國人.
上列當事人間請求離婚事件，經本院於民國96年10月30日言詞辯
論終結，判決如下：
    主      文
准原告與被告離婚。
訴訟費用新台幣仟元由被告負擔。
    事實及理由
一、原告起訴主張：兩造於民國89年11月6日結婚，2、3個月後
    被告來台團聚，原告心想被告離鄉背井人生地不熟，因此對
    其疼愛有加，並經常讓被告回越南去，詎2、3年後，被告妹
    妹嫁來台灣高雄縣，被告即經常往其妹妹住處跑，甚至過夜
    ，而原告因白天開車工作較忙，也不覺有異；嗣於95年12月
    21日，被告竟在高雄縣橋頭鄉，因現任男友之舊愛前來借錢
    ，被告與之吵架扭打，竟拿刀將他人殺死，此消息對原告而
    言無異晴天霹靂，後來又得知被告不但瞞著原告另結新歡，
    且懷有新歡之小孩，目前經保釋在外待產中，兩造顯有難以
    維持婚姻之重大事由，爰依民法第1052條第2項訴請離婚等
    語。
二、被告則以：原告不負責任，也沒有工作，並常常喝酒，被告
    必須賺錢養小孩，惟被告同意與原告離婚等語資為抗辯。
三、得心證之理由：
  （一）經查，兩造於89年11月6日結婚之事實，為被告所不爭
        執，並有原告所提戶籍謄本在卷可稽，堪信為真實。
  （二）按離婚依起訴時夫之本國法及中華民國法律，均認其事
        實為離婚原因者，得宣告之。但配偶之一方為中華民國
        國民者，依中華民國法律，涉外民事法律適用法第14條
        定有明文。查本件原告為中華民國國民，被告為越南國
        人，有戶籍謄本附卷可稽，則有關離婚之原因自應適用
        中華民國法律。
  （三）次按婚姻乃一男一女之兩性結合，以組織家庭，共同生
        活為目的。故有足以破壞共同生活或難以維持共同生活
        之情事發生，允宜許其離婚以消滅婚姻關係。74年6月3
        日修正公布之民法親屬編，就裁判離婚之原因，為應實
        際需要，參考各國立法例，增設民法第1052條第2項，
        明定有同條第1項以外重大事由，難以維持婚姻者，亦
        得請求離婚。是對於家庭生活之美滿幸福，有妨礙之情
        形，即得認其與此之所謂難以維持婚姻之重大事由相當
        ，最高法院79年度台上字第1040號裁判可資參照。又民
        法親屬編於74年修正後，於第1052條增列第2項離婚事
        由之概括規定，其目的在使夫妻請求裁判離婚之事由較
        富彈性。是夫妻間發生足使婚姻難以維持之重大事由者
        ，雖不符合該條第1項所列各款情形，亦無不准依該法
        條第2項訴請離婚之理。最高法院86年度第2次民事庭會
        議決議亦可參照。
     1、查，原告主張被告於婚後二、三年起，即時常外出或返
        回越南，經常不在家，兩造感情已不睦，嗣於95年12月
        21日，被告又在高雄縣涉及殺人案件，於保釋待產中均
        未返家迄今等事實，為被告所不爭執，並有台灣高等法
        院被告前案紀錄表及原告所提報紙影本、台灣高雄地方
        法院刑事庭傳票影本、台灣高雄地方法院刑事裁定影本
        在卷可稽，堪信為真實。
     2、核兩造婚後已因被告經常外出或返回越南致感情不睦，
        被告嗣後因案保釋在外待產期間，又未返家迄今，既如
        前述，實與結婚之目的在營夫妻共同永久生活為目的之
        本質有違，被告復到庭表示同意與原告離婚等語在卷可
        按，堪認兩造婚姻之誠摯、互相扶持基礎已嚴重動搖或
        流失殆盡，而有足以破壞共同生活或難以維持共同生活
        之情事發生，且其事由亦難認應由原告負責，則原告依
        民法第1052條第2項訴請離婚，應予准許。
四、訴訟費用負擔之依據：民事訴訟法第78條、第87條第1項。
中　　華　　民　　國　　96　　年　　11　　月　　13　　日
                  家事法庭法　官　林育幟
以上為正本係照原本作成
如對本判決上訴，須於收受判決正本後20日內提出上訴狀。
中　　華　　民　　國　　96　　年　　11　　月　　13　　日
                          書記官　黃坤義
